【裁判字號】    99,交易,635
【裁判日期】    991230
【裁判案由】    過失傷害
【裁判全文】
臺灣臺北地方法院刑事判決             99年度交易字第635號
公  訴  人  臺北地方法院檢察署檢察官
被      告  曾明賜
            郭銀鴻
上  一  人
選任辯護人  王憲勳律師
上列被告等因過失傷害案件，經檢察官提起公訴（99年度偵字第
2156號），被告等於本院審理中，就被訴事實均為有罪之陳述，
經本院告知簡式審判程序意旨，並聽取公訴人及被告等之意見後
，本院裁定依簡式審判程序審理，判決如下：
    主  文
曾明賜因過失傷害人，處有期徒刑參月，如易科罰金，以新臺幣
壹仟元折算壹日，緩刑貳年，並應向被害人郭銀鴻以附表所示方
式支付如附表所示金額之損害賠償。
郭銀鴻因過失傷害人，處有期徒刑貳月，如易科罰金，以新臺幣
壹仟元折算壹日，緩刑貳年。
    事  實
一、郭銀鴻於民國98年10月29日傍晚5 時53分許，騎乘車牌號碼
    KXJ-791 號普通重型機車，沿臺北縣新店市○○街23巷由南
    往北方向行駛，曾明賜則於同時間騎乘車牌號碼K3T-012 號
    普通重型機車，沿同縣市○○街由西往東方向行駛，二人行
    抵永平街23巷與永平街口時，郭銀鴻明知行至無號誌或號誌
    故障而無交通指揮人員指揮之交岔路口，支線道（永平街23
    巷）車應暫停讓幹線道（永平街）車先行，曾明賜則明知駕
    駛人應注意車前狀況，並隨時採取必要之安全措施，而依當
    時天候晴、夜間有照明、路面乾燥無缺陷、無障礙物、視距
    良好等情形，又非不能注意，二人竟均疏未注意，貿然通過
    上址交叉路口，因而發生碰撞，致郭銀鴻受有左側遠端脛骨
    腓骨幹粉碎性開放性骨折之傷害，曾明賜則受有左足挫傷之
    傷害；後其等於據報前往現場處理之洪誌遠等有偵查權之員
    警尚不知肇事者前，即於現場或醫院坦承其等為肇事者並均
    表示願接受裁判之意。
二、案經曾明賜、郭銀鴻訴由臺北縣政府警察局新店分局報請臺
    灣臺北地方法院檢察署檢察官偵查起訴。
    理  由
一、程序部分：本件被告曾明賜、郭銀鴻2 人所犯均係死刑、無
    期徒刑或最輕本刑為3 年以上有期徒刑以外之罪，其等於審
    理中就被訴事實均為有罪之陳述，經本院告知簡式審判程序
    之旨，並聽取當事人意見後，本院遂依刑事訴訟法第284 條
    之1 、第273 條之1 第1 項規定裁定進行簡式審判程序，合
    先敘明。
二、上開事實，業據被告2 人於本院99年12月13日之審理程序中
    坦承不諱，證人即告訴人2 人亦於警、偵訊中就其等騎乘機
    車於上開時、地與對方發生車禍因此受傷之情陳述明確，並
    有道路交通事故現場圖、道路交通事故調查報告表、當事人
    登記聯單、補充資料表、談話紀錄表、車損照片、亞東紀念
    醫院診斷證明書（曾明賜）及天主教耕莘醫院診斷書（郭銀
    鴻）等件存卷為憑；且按汽車行駛至交岔路口，其行進、轉
    彎，應依下列規定：二、行至無號誌或號誌故障而無交通指
    揮人員指揮之交岔路口，支線道車應暫停讓幹線道車先行，
    道路交通交通安全規則第102 條第1 項第2 款前段定有明文
    ；另按汽車行駛時，駕駛人應注意車前狀況，並隨時採取必
    要之安全措施，同規則第94條第3 項亦定有明文。查被告等
    均坦承疏未注意對方致釀車禍，復有前揭各該書證為憑，以
    本件現場圖所示，永平街設有分向線，永平街23巷則未設，
    依規定前者為幹道、後者為支道（見偵卷所附臺北縣政府99
    年8 月20日北交工字第0990716564號函），被告郭銀鴻應禮
    讓被告曾明賜，但被告曾明賜亦應注意車前狀況並隨時採取
    煞停等必要安全措施，惟2 人均疏未注意因而發生碰撞，依
    當時情形又無不能注意之情事，依據上開規則，被告2 人過
    失肇事之情節要無疑義（臺灣省臺北縣區車輛行車事故鑑定
    委員會北縣鑑字第990220號鑑定意見書及臺灣省車輛行車事
    故覆議鑑定委員會99年7 月13日覆議字第0996202582號函均
    同此認定，且均認被告郭銀鴻為肇事主因、被告曾明賜為肇
    事次因，可供參照），則被告2 人各因上開過失駕車行為，
    致對方受有前揭經診斷有據之傷害，其因果關係至明，是被
    告2 人上開於本院之任意性自白核與事實相符而可採信，本
    案事證明確，其等犯行堪以認定，自均應依法論科。
三、核被告2 人之所為，各係犯刑法第284 條第1 項前段之過失
    傷害罪。查被告2 人肇事後，於具有偵查職務之公務員即臺
    北縣政府警察局新店分局交通分隊員警洪誌遠據報前往現場
    及醫院處理時，尚不知肇事者姓名，被告分別在場隨即主動
    承認為肇事者，並不逃避裁判等情，業據被告等供陳在卷，
    並有該局道路交通事故肇事人自首情形紀錄表乙件存卷為憑
    ，是被告2 人均已符合自首之要件，斟酌其等所為，各依刑
    法第62條前段之規定減輕其刑。
四、爰審酌被告2 人均疏於注意行車安全，過失肇事致使對方受
    傷，然犯後業已達成和解且坦承全部犯行，態度良好，暨其
    等均無前科之素行、生活狀況、各自過失之情節與傷勢輕重
    等一切情狀，兼參酌當事人之意見，分別量處如主文各項所
    示之刑，並各諭知易科罰金之折算標準。又查被告2 人均未
    曾因故意犯罪受有期徒刑以上刑之宣告，此有臺灣高等法院
    被告前案紀錄表各乙件存卷可查，此次其等均因一時疏失致
    罹刑典，經此偵審教訓，日後當知所警愓，信無再犯之虞，
    且告訴人曾明賜拋棄全部賠償請求，另於本院審理時同意賠
    償告訴人郭銀鴻新臺幣（下同）10萬元，於99年12月13日審
    判期日已當庭給付1 萬5 千元，其餘8 萬5 千元，自100 年
    1 月起，按月於每月13日前各給付1 萬5 千元匯至告訴人郭
    銀鴻指定之帳戶內（最後一期則匯餘額），至全數給付完畢
    為止，此有本院上開審判筆錄及和解筆錄存卷可查，參酌公
    訴人同意附帶緩刑條件促被告曾明賜履行上開約定之意見，
    本院認被告2 人所受上開刑之宣告，均以暫不執行為適當，
    故依法就被告郭銀鴻部分，併諭知緩刑2 年，並就被告曾明
    賜同意賠償之金額及方式，併諭知緩刑2 年，另依刑法第74
    條第2 項第3 款規定，諭知其以附表所示方法向被害人郭銀
    鴻支付如附表所示之損害賠償金；又倘被告曾明賜不履行，
    且情節重大，足認原宣告之緩刑難收其預期效果，而有執行
    刑罰之必要者，依刑法第75條之1 第1 項第4 款規定，得撤
    銷其緩刑宣告，附此敘明。
據上論斷，應依刑事訴訟法第284 條之1 、第273 條之1 第1 項
、第299 條第1 項前段，刑法第284 條第1 項前段、第62條前段
、第41條第1 項前段、第74條第1 項第1 款、第2 項第3 款，刑
法施行法第1 條之1 第1 項、第2 項前段，判決如主文。
本案經檢察官林彥均到庭執行職務。
中    華    民    國    99    年    12    月    30    日
                  交通法庭    法  官  吳勇毅
上正本證明與原本無異。
如不服本判決應於收受送達後10日內向本院提出上訴書狀，並應
敘述具體理由；其未敘述上訴理由者，應於上訴期間屆滿後20日
內向本院補提理由書（均須按他造當事人之人數附繕本）「切勿
逕送上級法院」。告訴人或被害人如對於本判決不服者，應具備
理由請求檢察官上訴，其上訴期間之計算係以檢察官收受判決正
本之日期為準。
                              書記官  游秀珠
中    華    民    國    99    年    12    月    30    日
附錄本案論罪科刑法條全文：
中華民國刑法第284條
（過失傷害罪）
因過失傷害人者，處6 月以下有期徒刑、拘役或5 百元以下罰金
，致重傷者，處1 年以下有期徒刑、拘役或5 百元以下罰金。
從事業務之人，因業務上之過失傷害人者，處1 年以下有期徒刑
、拘役或1 千元以下罰金，致重傷者，處3 年以下有期徒刑、拘
役或2 千元以下罰金。
附表：
被告曾明賜應向告訴人即被害人郭銀鴻支付8 萬5 千元之損害賠
償金，且應自100 年1 月起，按月於每月13日前各給付1 萬5 千
元匯至被害人指定之帳戶內（最後一期則應給付餘額1 萬元），
至全數給付完畢為止。

司法院資訊處製作；財團法人民間司法改革基金會備份。
